# 竞价摘牌费用

提问人：srmx1222 时间：2019-09-29 14:16:10
请教各位：A 公司经过尽职调查后想购买 B 公司持有的C 公司 60%股权（A 与 B 无关联关系），达到控制并表的目的，由于 B 公司是国企，按照规定交易必须经过产权交易所的挂牌竞价交易，A 公司聘请了专门负责本次挂牌举牌交易的中介，按照交易额的一定比例支付给中介费用（包含了应付给交易所的费用），该费用比较大，可能会达到 1 千万左右，请问这个费用是否应按照非同一控制下合并发生的审计、评估等中介费用直接计入当期损益？能否计入长投初始投资成本？

回答人：chenyiwei
这个费用应按照非同一控制下合并发生的审计、评估等中介费用直接计入当期损益。而不能计入长投初始投资成本。